【裁判字號】    90,抗,680
【裁判日期】    900115
【裁判案由】    聲明異議
【裁判全文】
臺灣高等法院刑事裁定                                九十年度抗字第六八○號
    抗  告  人
    即 異議 人  甲○○
右抗告人因違反貪污治罪條例案件，對於檢察官執行之指揮（桃園地方法院檢察署九
十年度抗字第一一三二號），聲明異議，不服臺灣桃園地方法院九十年度聲字第二八
六四號，中華民國九十年十一月十二日第一審裁定，提起抗告，本院裁定如左：
    主  文
抗告駁回。
    理  由
一、抗告人即異議人原聲明異議意旨詳如附件「聲明異議狀」所載。
二、原裁定以，按「聲請再審，無停止刑罰執行之效力。但管轄法院之檢察官於再審
    之裁定前，得命停止。」刑事訴訟法第四百三十條定有明文。故於再審之裁定前
    ，是否停止執行，屬於檢察官指揮執行時自由裁量之事項，並非受刑人聲請再審
    ，檢察官即應停止執行。經查，本件異議人因違反貪污治罪條例案件，經原法院
    以八十八年度訴字第一四六八號判處有期徒刑一年六月，嗣本院八十九年度上更
    （一）字第九四○號駁回其上訴而確定，有被告全國前案紀錄表附卷可稽。異議
    人雖以聲請再審為由請求停止執行，惟檢察官以異議人應依傳喚時間到案，駁回
    異議人停止執行之聲請。原法院經調卷審核，認異議人指摘檢察官指揮執行之處
    分不當，聲明異議，為無理由，因而駁回聲明異議。
三、本院經核閱相關卷證，認原裁定洵無不合。異議人抗告意旨略以：刑事訴訟法第
    四百三十條但書規定，是否停止執行，雖屬檢察官得自由裁量之事項，然究該規
    定意旨乃希冀檢察官在執法之餘，應顧及情與理才是，為此亦懇請  鈞院兼顧「
    法、理、情」，依同法第四百零九條第二項規定，裁定停止裁判之執行云云。
四、經查：
  (一)按受刑人以檢察官執行之指揮為不當者，得向諭知該裁判之法院聲明異議，刑事
    訴訟法第四百八十四條定有明文。從而，檢察官執行指揮之行為，屬檢察官之職
    權，法院原則上不得干預，但於有指揮執行不當情形者，則得聲明異議。所謂指
    揮執行不當，包括違法及執行方法不當，或雖非違法而因處置失當，致使受刑人
    蒙受重大不利益者皆屬之。至於本件異議人以聲請再審為由，請求停止刑罰執行
    ，姑不論抗告人所持聲請之再審，業經本院以九十年度聲再更（一）字第十二號
    駁回在案，且其是否停止執行，屬於檢察官指揮執行時得自由裁量之事項，為其
    職權範圍，法院不得干預，與本件聲明異議所指「指揮執行不當行為」情形，迥
    不相同。
  (二)異議人以抗告法院所得自由裁量之事項，請求本院依刑事訴訟法第四百零九條第
    二項規定，依職權裁量而裁定停止裁判之執行乙節。經查，該法條第一項規定，
    抗告原則上僅有停止原裁定確定之效力，並無停止執行之效力，其第二項規定，
    抗告法院得以裁定停止裁判之執行，旨在保障抗告人對於裁定提起抗告時，阻止
    原裁定之確定，並例外得停止執行，而賦予抗告法院得依聲請或依職權為之。而
    本件抗告之客體，為原審之「駁回聲明異議」，異議人以停止其確定判決之執行
    ，聲請本院依職權停止刑罰之執行，其適用法律顯有錯誤。
  綜上，本件抗告，為無理由，應予駁回。
據上論斷，依刑事訴訟法第四百十二條，裁定如主文。
中      華      民      國     九十     年      一      月     十五     日
                            臺灣高等法院刑事第五庭
                                審判長法  官  曾  德  水
                                      法  官  林  立  華
法  官  楊  貴  雄
右正本證明與原本無異。
不得再抗告。
                                      書記官  林  淑  貞
中      華      民      國     九十     年      一      月     十六     日


司法院資訊處製作；財團法人民間司法改革基金會備份。
